【裁判字號】    94,簡上,626
【裁判日期】    950316
【裁判案由】    清償借款
【裁判全文】
臺灣臺北地方法院民事判決             94年度簡上字第626號
上  訴  人  丙○○
被上訴人    國泰世華商業銀行股份有限公司
法定代理人  乙○○
訴訟代理人  甲○○
上列上列當事人間請求清償借款事件，上訴人對於中華民國94年
9月6本院新店簡易庭94年度店簡字第841號第一審判決提起上訴
，本院於民國95年3月1日言詞辯論終結，判決如下：
    主  文
上訴駁回。
第二審訴訟費用由上訴人負擔。
    事實及理由
一、被上訴人主張：上訴人於民國93年9月7日與被上訴人簽立「
    U-LIFE現金卡契約書」向被上訴人借款新台幣（下同）150,
    000元，借款期間自93年9月7日起至94年9月7日止，利息按
    契約書第4條所載計算，約定還款方式如契約書第9條所載。
    上訴人如依按期還款時，除喪失期限利益外，另本金自到期
    日起，逾期在6個月以內部分，按前述利息10%逾期超過6個
    月部分，按前利息20%加計違約金。詎上訴人未依約還本付
    息，現仍積欠被上訴人150,000元，及自94年4月11日起之利
    息及自94年4月12日起之違約金未償付等語。爰依現金卡契
    約之法律關係，求為命上訴人給付150,000元，及自94年4月
    11日起至清償日止，按年息14.095%計算之利息，暨自94年4
    月12日起，逾期在6個月以內部分，按前述利息10%，逾期超
    過6個月部分，按前述利息20%計算違約金之判決。原審為被
    上訴人勝訴判決，並依職權為假執行宣告，被上訴人於本院
    為駁回上訴之聲明。
二、上訴人對於被上訴人主張之事實並不爭執，惟以：希望被上
    訴人給予免付利息、違約金，並本金分期清償之還款條件等
    語置辯，而聲明廢棄原判決，駁回被上訴人在原審之訴。
三、查被上訴人主張之前開事實，業據其提出U-LIFE現金卡申請
    書及契約書、循環理財帳號項下之各項擔保品契約內容、存
    摺存款交易查詢各1件為證，並為上訴人所不爭執，堪信為
    真實。從而，被上訴人本於現金卡契約，請求上訴人給付積
    欠款項及遲延利息、違約金，即屬有據。上訴人請求被上訴
    人給予免付利息、違約金，並本金分期清償等還款條件，容
    屬表示希望達成和解，既為被上訴人所不同意，上訴人之主
    張，尚無可採。
四、綜上所述，被上訴人依現金卡契約訴請上訴人給付150,000
    元，及自94年4月11日起至清償日止，按年息14.095%計算之
    利息，暨自94年4月12日起，逾期在6個月以內部分，按前述
    利息10%，逾期超過6個月部分，按前述利息20%計算違約金
    ，洵屬正當，應予准許。原審為被上訴人勝訴之判決，並依
    職權為假執行之宣告，核無不合，上訴論旨指摘原判決不當
    ，求予廢棄，為無理由，應予駁回。
五、據上論結：本件上訴為無理由，依民事訴訟法第436條之1第
    3項、第449條第1項、第78條，判決如主文。
中    華    民    國    95    年    3     月    16    日
            民事第三庭    審判長法  官  黃莉雲
                                法  官  李維心
                                法  官  曾啟謀
以上正本係照原本作成
本判決不得上訴
中    華    民    國    95    年    3     月    16    日
                                書記官  王月伶


司法院資訊處製作；財團法人民間司法改革基金會備份。
